# 请教陈版-软件企业

提问人：manyoushijie 时间：2016-03-10 23:48:05
请教陈版： 1 、做系统集成的企业，委托外单位研发一款系统，该系统可以在未来几年持续为企业带来收入（类似于委托外单位研发一个人脸识别刷卡系统，然后销售使用权），请问该系统完成研发后在公司账上作为什么反映？能入无形资产吗？
2 、一企业有技术开发收入，签订的合同条款为分三阶段收款，分别验收，请问各阶段收款后能够
确认收入吗？确认的话依据的算是完工百分比法吗？

回答人：chenyiwei
1 、可参考《瑞华研究 2010 ～ 2014 汇编》之“问题1-2-1（外包的开发活动的相关支出的资本化问题）”、“问题1-2-3（关于委托开发的技术能否资本化的问题）”。 2 、技术开发收入属于提供劳务收入，按《企业会计准则第 14 号——收入》规定的“提供劳务模式”核算及确认。须注意收款进度不是确定完工百分比的恰当依据。